臺灣臺中地方法院民事簡易判決
110年度豐簡字第622號
原      告  林秀芬即凃振華之繼承人

            凃沛彤即凃振華之繼承人

訴訟代理人  方文献律師
被      告  莊淑芬  
訴訟代理人  廖俊岳  
上列當事人間請求確認房屋所有權存在事件，本院於民國111年6
月2日言詞辯論終結，判決如下：
    主      文
確認坐落臺中市○○區○○里○○○段○○○○○段000地號土地上之建物即
門牌號碼臺中市○○區○○里00鄰○○00○0號之建物，為原告公同共有
。
訴訟費用由被告負擔。
    事實及理由
一、原告主張：緣臺中市○○區○○里○○○段○○○○○段000地號土地（
    下稱948地號土地），及其上未辦保存登記之建物即門牌號
    碼臺中市○○區○○里00鄰○○00○0號之建物原均為訴外人凃振華
    所有，系爭建物亦為凃振華自行出資興建，嗣948地號土地
    因遭拍賣而於民國96年6月28日移轉登記予被告及其他訴外
    人所共有，然系爭建物之所有權並未因拍賣而移轉或變更，
    仍為凃振華所有。嗣凃振華於110年9月10日過世，系爭建物
    自應由原告繼承而為原告公同共有，爰依法提起本件訴訟等
    語。並聲明：確認坐落臺中市○○區○○里○○○段○○○○○段000地
    號土地上之建物即門牌號碼臺中市○○區○○里00鄰○○00○0號之
    建物，為原告公同共有。
二、被告則以：不爭執門牌號碼臺中市○○區○○里00鄰○○00○0號之
    建物即系爭建物為原告公同共有。
三、法院得心證之理由：
    按當事人主張之事實，經他造以書狀或於言詞辯論時自認者
    ，無庸舉證；當事人對於他造主張之事實，於言詞辯論時不
    爭執者，視同自認，此觀民事訴訟法第279條第1項、第280
    條第1項前段之規定即明。依此規定，當事人主張之事實經
    他造自認者，依法不負舉證責任。法院亦不得就他造自認之
    事實調查證據，另為與其自認事實相反之判斷，並應以其自
    認為認定事實及裁判之基礎（最高法院97年度台上字第2570
    號判決意旨參照）。經查，原告主張系爭建物為凃振華所出
    資興建，原應為凃振華所有，凃振華過世後則由被繼承人即
    原告繼承而為原告公同共有之事實，為被告於言詞辯論期日
    所不爭執（見本院卷第308頁），則原告主張系爭建物為原
    告公同共有，自屬有據。
四、從而，原告請求確認系爭建物為原告公同共有，為有理由，
    應予准許。
五、本件判決基礎已臻明確，兩造其餘攻擊防禦方法，核不影響
    判決結果，爰不予一一論述，併此敘明。
六、訴訟費用負擔之依據：民事訴訟法第78條。
中　　華　　民　　國　　111 　年　　6 　　月　　30　　日
                  豐原簡易庭    法  官  廖弼妍
如不服本判決，應於送達後20日內，向本院提出上訴狀並表明上
訴理由，如於本判決宣示後送達前提起上訴者，應於判決送達後
20日內補提上訴理由書（須附繕本）。如委任律師提起上訴者，
應一併繳納上訴審裁判費。
以上為正本係照原本作成。
中　　華　　民　　國　　111 　年　　6 　　月　　30　　日
                                書記官  陳貴卿